臺灣臺南地方法院刑事判決　　　
111年度訴字第1177號
公  訴  人  臺灣臺南地方檢察署檢察官
被      告  黃曜生


上列被告因傷害案件，經檢察官提起公訴（111年度偵字第17218
號），被告就被訴事實為有罪之陳述，本院裁定進行簡式審判程
序，判決如下：
    主  文
黃曜生犯傷害罪，處拘役伍拾日，如易科罰金，以新臺幣壹仟元
折算壹日。
    事  實
一、黃曜生與張月桂係鄰居，素有嫌隙。民國111年4月18日17時
    許，張月桂前往臺南市○區○○○街00號黃曜生住屋前，又因細
    故起口角爭執，黃曜生竟基於傷害之犯意，持木棍毆擊張月
    桂之頭部、胸部及雙手，張月桂亦持木棍抵抗，過程中造成
    張月桂頭部挫傷合併暈眩及前額腫脹擦傷、前胸壁挫傷、左
    前臂挫傷擦傷等傷勢；黃曜生亦受有左側手臂抓傷、左手抓
    傷等傷勢（張月桂傷害部分另為不起訴處分）。
二、案經張月桂訴由臺南市政府警察局第一分局報請臺灣臺南地
    方檢察署檢察官偵查起訴。
    理  由
一、本案被告黃曜生所犯之傷害罪，並非死刑、無期徒刑或最輕
    本刑有期徒刑3年以上之罪，亦非高等法院管轄第一審案件
    ，且被告於本院程序進行中，先就被訴事實為有罪之陳述，
    經告知被告簡式審判程序之旨，並經檢察官、被告之同意，
    而以簡式審判程序審理，是本案之證據調查，依刑事訴訟法
    第273條之2規定，不受同法第159條第1項、第161條之2、第
    161條之3、第163條之1及第164條至第170條規定之限制，合
    先敘明。
二、認定事實之證據
㈠、被告之自白（本院卷第23、31頁）。
㈡、告訴人張月桂之指訴、證人黃陳富之證述（警卷第7-16頁、
    偵卷第31-32頁）。
㈢、張月桂之診斷證明書、受傷照片（警卷第31、35、49-53頁）
    、臺南市政府警察局第一分局刑案呈報單、臺南市政府警察
    局第一分局文化派出所受（處）理案件證明單、受理各類案
    件紀錄表（警卷第17、37-39頁）。
三、論罪科刑：
㈠、核被告所為，係犯刑法第277條第1項之傷害罪。
㈡、被告於上開衝突過程中，固有複數之毆打告訴人之動作，然
    此等舉動係於密接之時間及同一地點陸續所為，主觀上應係
    基於單一之傷害犯意，各舉動之獨立性甚為薄弱，依一般社
    會健全觀念難以強行區分為不同行為，在刑法評價上以視為
    數個舉動之接續施行，合為包括之一行為予以評價，較為合
    理，應屬接續犯，僅論以一罪。
㈢、爰審酌被告無犯罪前科，素行尚佳，雙方均不能理性處理糾
    紛，進而發生肢體衝突，造成告訴人受有傷害、自己亦受有
    傷害，且迄未與告訴人達成和解、賠償損害、取得原諒，然
    其已於本院審理時坦承犯行、表示願意與告訴人洽談調解，
    僅因告訴人家屬表示已提出附帶民訴訴訟，沒有調解意願，
    此有本院筆錄、公務電話紀錄表附卷足參（本院卷第32、35
    頁），顯見犯後態度尚稱良好，並衡酌其自述高職畢業之智
    識程度、沒有工作、靠補助金過日子之生活狀況等一切情狀
    ，量處如主文所示之刑，並諭知易科罰金之折算標準。
四、依刑事訴訟法第299條第1項前段、第273條之1第1項，判決
    如主文。 
本案經檢察官陳鋕銘提起公訴、陳于文到庭執行職務。
中　　華　　民　　國　　111 　年　　12　　月　　1 　　日
                  刑事第九庭    法　官  蔡奇秀
以上正本證明與原本無異。
如不服本判決應於收受本判決後20日內向本院提出上訴書狀，並
應敘述具體理由。其未敘述上訴理由者，應於上訴期間屆滿後20
日內向本院補提理由書狀（均須按他造當事人之人數附繕本）「
切勿逕送上級法院」。 
　　　　　　　　　　　　　　　　書記官　黃郁淇
中　　華　　民　　國　　111 　年　　12　　月　　1 　　日
附錄所犯法條全文 
中華民國刑法第277條
傷害人之身體或健康者，處 5 年以下有期徒刑、拘役或 50 萬
元以下罰金。
犯前項之罪，因而致人於死者，處無期徒刑或 7 年以上有期徒
刑；致重傷者，處 3 年以上 10 年以下有期徒刑。